【裁判字號】    95,交易,44
【裁判日期】    950509
【裁判案由】    業務過失傷害
【裁判全文】
臺灣基隆地方法院刑事判決              95年度交易字第44號
公  訴  人  臺灣基隆地方法院檢察署檢察官
被      告  甲○○
上列被告因業務過失傷害案件，經檢察官聲請以簡易判決處刑（
95年度調偵字第31號），本院認為不宜，改依通常程序進行審理
，並判決如下：
    主  文
本件公訴不受理。
    理  由
一、公訴即原聲請簡易判決處刑意旨詳如聲請書即如附件之所載
    。
二、按告訴乃論之罪，告訴人於第一審辯論終結前得撤回告訴；
    又告訴經撤回者，應諭知不受理之判決，刑事訴訟法第二百
    三十八條第一項、第三百零三條第三款分別定有明文。
三、查本案被告甲○○被訴業務過失傷害案件，檢察官認係觸犯
    刑法第二百八十四條第二項之業務過失傷害罪嫌，依同法第
    二百八十七條前段規定，須告訴乃論。茲因雙方業已達成和
    解，告訴人乙○○並於本院基隆簡易庭依刑事訴訟法第四百
    四十九條第一項後段規定訊問被告之時，到庭以言詞撤回本
    案告訴，此均有本院95年度基交簡字第155 號刑事卷附訊問
    筆錄可稽，按諸首開說明，本件即應依刑事訴訟法第三百零
    三條第三款規定，為不受理判決之諭知；又本案既因告訴人
    撤回告訴，而查有刑事訴訟法第四百五十一條之一第四項但
    書所列不宜逕以簡易判決處刑之事由，爰職權改依通常程序
    進行審理，並不經言詞辯論，逕為諭知不受理之判決。
據上論斷，應依刑事訴訟法第四百五十二條、第三百零三條第三
款、第三百零七條規定，判決如主文。
中    華    民    國    95    年    5     月    9     日
                  刑事第三庭審判長法  官  王福康
                                  法  官  楊皓清
                                  法  官  王慧惠
以上正本證明與原本無異。
對於本件判決如有不服，應於收受送達後10日內，向本院提出上
訴書狀，上訴於臺灣高等法院，並按他造當事人之人數附具繕本
。
中    華    民    國    95    年    5     月    9     日
                                  書記官  王一芳
附件
臺灣基隆地方法院檢察署檢察官聲請簡易判決處刑書
                                      95年度調偵字第31號
    被      告  甲○○  男  53歲（民國○○年○月○○日生）
                        住基隆市安樂區○○○街4之3號7樓
                        身分證統一編號：Ｚ000000000號
上列被告因業務過失傷害案件，業經偵查終結，認為宜以簡易判
決處刑，茲敘述犯罪事實及證據並所犯法條如下：
         犯罪事實
一、甲○○為營業小客車司機，為從事駕駛業務之人，於民國94
    年12月17日12時50分，駕駛車號616-LE號營業小客車，由基
    隆市○○區○○街128巷往深澳坑方向行駛，行經東峰街52
    巷岔路口時，本應注意汽車行駛時，應注意車前狀況，並隨
    時採取必要之安全措施，且依當時天候晴朗，視距良好，道
    路並無缺陷及障礙物等情觀之，亦無任何不能注意之情事
    ，甲○○竟疏未注意，適有乙○○騎乘車號UX2-689號輕型
    機車行經該無號誌巷口，屬左方車未停讓右方車輛先行，甲
    ○○因未謹慎慢行，致所駕駛之上開車輛與乙○○之機車發
    生碰撞，造成乙○○人車倒地，並受有左側足踝骨骨折等傷
    害。
二、案經乙○○訴由基隆市警察局第二分局報告偵辦。
         證據並所犯法條
一、訊據被告甲○○固不否認於上揭時地肇事，惟辯稱：伊無責
    任，因告訴人是支線云云。經查，上揭犯罪事實業據告訴人
    乙○○指訴綦詳，並有道路交通事故調查報告表、照片7張
    、道路交通事故現場圖等在卷可資佐證。按行經狹路、無號
    誌之交岔路口，均應減速慢行，作隨時停車之準備，道路交
    通安全規則第93條第1項第2款定有明文。被告原應注意上開
    規定，且依當時情形並無不能注意之情形，竟疏未注意減速
    慢行，致與告訴人所騎乘之輕型機車發生撞擊，其有過失甚
    明，又告訴人因本件事故受有上揭傷害，有診斷證明書在卷
    可查，足見被告之過失與告訴人受有上揭傷害間確有相當因
    果關係。雖告訴人行經狹路無號誌之巷道口，屬左方車未停
    讓右方車輛先行，就本件肇事不無過咎，惟行為人之過失，
    與被害人自己的過失，併合而為危害發生之原因時，仍不能
    阻卻行為人過失責任。綜上所述，本件事證已臻明確，被告
    犯行堪以認定。
二、核被告甲○○所為，係犯刑法第284條第2項前段之業務過失
    傷害罪嫌。
三、依刑事訴訟法第451條第1項聲請逕以簡易判決處刑。
     此致
臺灣基隆地方法院基隆簡易庭
中    華    民    國    95    年    4     月    26    日
                              檢察官  丙  ○  ○
本件正本證明與原本無異
中    華    民    國    95    年    4     月    28    日
                              書記官  潘  健  安
附錄所犯法條：
刑法第284條第2項前段
從事業務之人，因業務上之過失傷害人者，處1年以下有期徒刑
、拘役或1 千元以下罰金，致重傷者，處 3 年以下有期徒刑、
拘役或 2 千元以下罰金。


司法院資訊處製作；財團法人民間司法改革基金會備份。
